臺灣高等法院臺南分院刑事判決　　　　 96年度上訴字第152號
上　訴　人
即　被　告　甲○○
上列上訴人因違反毒品危害防制條例案件，不服臺灣臺南地方法
院95年度訴字第1633號中華民國95年12月21日第一審判決（起訴
案號：臺灣臺南地方法院檢察署95年度毒偵字第2104號），提起
上訴，本院判決如下：
    主  文
上訴駁回。
    事  實
一、甲○○於民國88年間因違反毒品危害防制條例案件，經送觀
    察、勒戒後，因認無繼續施用傾向，經原審法院裁定令入戒
    治處所施以強治戒治1年，嗣由臺灣臺南地方法院檢察署90
    年度戒毒偵字第111號為不起訴處分確定。於92年間因竊盜
    罪經原審法院判處有期徒刑10月，於93年間復因施用第一級
    毒品罪及竊盜罪，經原審法院分別判處有期徒刑10月、7 月
    確定，以上三罪一併執行，於95年4月20日假釋出獄，於95
    年5月21日假釋期滿而執行完畢。詎甲○○猶不知竣改，基
    於施用第一級毒品海洛因之犯意，於95年8月16日19時許（
    起訴書誤載為同年月17日10時10分）在臺南縣麻豆鎮謝安里
    53號「紀安宮」廁所內，以第一級毒品海洛因加水再以針筒
    注射方式，施用海洛因1次。於95年8月17日11時30分許因甲
    ○○行跡可疑為警要盤查時，竟騎乘機車加速逃逸，為警在
    臺南縣麻豆鎮○○里○○○路旁查獲，並當場扣得甲○○所
    有供施用海洛因所用之注射針筒及殘渣袋1個，且採其尿液
    送驗，結果呈嗎啡陽性反應而查獲。
二、案經臺南縣警察局麻豆分局報請臺灣臺南地方法院檢察署檢
    察官偵查起訴。
    理  由
一、訊據上訴人即被告甲○○對上開非法施用第一級毒品海洛因
    之事實，迭於警詢、原審偵審中及本院審理時坦承不諱，又
    被告於上開犯行後經採集尿液檢體送鑑驗，結果呈嗎啡陽性
    反應（按海洛因係由嗎啡經化學合成而製得，經注射進入人
    體後，因代謝分解成嗎啡，因此施打海洛因後，由尿液中檢
    驗結果仍為嗎啡反應），有被告送驗尿液及年籍對照表、長
    榮大學所出具之95年9月18日之尿液檢驗確認報告附卷可稽
    （見偵查卷第31-32頁），此外復有嘉南療養院診斷證明書1
    紙、相片6幀、扣案注射針筒1支及供包裝海洛因之殘渣袋1
    個可證，事證明確，被告之犯行洵可認定。至於被告在偵查
    中辯稱其係注射行政院衛生署嘉南療養院開給他的替代藥物
    （原名suboxone即複方之丁基原啡因）云云，已分別由行政
    院衛生署嘉南療養院95年9月13日及長榮大學96年2月5日分
    別函覆服用suboxone藥物不會造成尿液篩檢呈嗎啡陽性反應
    （見偵查卷第16頁及本院卷第27頁），是被告上開所辯並不
    可採。
二、按海洛因業經列入毒品危害防制條例第2條第2項第1款所規
    定之第一級毒品，禁止非法持有、施打及吸用。核被告所為
    ，係犯毒品危害防制條例第10條第1項之施用第一級毒品罪
    ；其持有第一級毒品海洛因之低度行為，為進而施用之高度
    行為所吸收，不另論罪。查被告有如事實欄所述之前案科刑
    及執行紀錄，有卷附臺灣高等法院被告前案紀錄表可稽。被
    告係受徒刑之執行完畢5年以內故意再犯本件有期徒刑以上
    之罪，依刑法第47條第1項為累犯，應依法加重其刑。
三、原審審理結果以被告罪證明確，適用刑事訴訟法第273條之
    1第1項、第299條第1項前段、第310條之2、第454條，毒品
    危害防制條例第10條第1項，刑法第11條前段、第47條、第
    38條第1項第2款，並審酌被告前因施用毒品經送觀察、勒戒
    、強制戒治及科刑後仍為本案犯行，未見其悔意，戒癮之意
    志力簿弱，惟施用毒品只戕害其個人健康、未侵害他人權益
    及犯後坦承犯行，態度尚屬良好等一切情狀，量處有期徒刑
    一年，扣案供被告施用毒品海洛因之注射針筒1支、殘渣1個
    ，均為被告所有供犯罪所用之物，併予沒收。本院經核，原
    判決認事用法俱無不合，量刑亦稱妥適，上訴意旨指稱原判
    決量刑過重云云，為無理由，應予駁回。
據上論斷，依刑事訴訟法第368條，判決如主文。
本案經檢察官江守權到庭執行職務
中　　華　　民　　國　　96　　年　　 3　　月　　13  　日
                  刑事第一庭    審判長法　官  黃崑宗
                                      法　官  夏金郎
                                      法　官  王明宏
以上正本證明與原本無異。
如不服本判決，應於收受本判決後十日內向本院提出上訴書狀。
其未敘述上訴理由者並得於提起上訴後十日內向本院補提理由書
狀（均須按他造當事人之人數附繕本）「切勿逕送上級法院」。
　　　　　　　　　　　　　　　　　　　書記官  黃全忠
中　　華　　民　　國　　96　　年　　3 　　月　　13　　日
附錄本案論罪科刑法條：
毒品危害防制條例第10條第1項
施用第一級毒品者，處 6 月以上 5 年以下有期徒刑。
